【裁判字號】    92,訴,533
【裁判日期】    921223
【裁判案由】    違反台灣地區與大陸地區人民關係條例
【裁判全文】
臺灣基隆地方法院刑事判決                          九十二年度訴字第五三三號
    公  訴  人  臺灣基隆地方法院檢察署檢察官
    被      告  甲○○
右列被告因違反臺灣地區與大陸地區人民關係條例案件，經檢察官提起公訴（九十二
年度偵字第二八三四號），並經本院合議庭裁定由受命法官獨任進行簡式審判程序，
判決如左：
    主      文
甲○○共同使大陸地區人民非法進入臺灣地區，處有期徒刑拾月。
    事      實
一、甲○○明知王俊榮、鄢世群、張麗、龔會先、張亞平、楊海英、汪紅娥、鍾麗、
    蘇宴方、黃雪梅、萬秀珍、周艷雲、王玲、彭小紅、張愛華、徐志麗（以上十六
    人另經檢察官依職權為不起訴處分）、甲ＯＯ、乙ＯＯ、丙ＯＯ、丁Ｏ、戊ＯＯ
    （以上五人簽移本院少年法庭調查審理）、吳明明、李偉（以上二人另由檢察官
    聲請簡易判決處刑）等共二十三人均係大陸地區人民，皆未經申請許可來臺，竟
    與姓名年籍不詳綽號「阿義」等人共組之人蛇集團人員基於使大陸地區人民非法
    進入臺灣地區之犯意聯絡，以載運一名大陸女子偷渡來台新台幣（下同）二千元
    之代價，於九十二年八月十六日中午十二時三十分許，由甲○○擔任船長，駕駛
    其前向不知情之張國隆所承租之「達億一六八號」漁船，搭載張國隆所申請雇用
    之越南漁工阮海長（另經檢察官為不起訴處分），自基隆市八斗子地區之南雅漁
    港報關出海，嗣於翌（十七）日中午十二時許，甲○○將「達億一六八號」漁船
    駛至第一接駁地點即東經一二０度二三分，北緯二五度三四分之大陸海壇島外二
    十八海浬一帶公海海域，自不詳船名之大陸籍漁船上，接駁得王俊榮、鄢世群、
    張麗、龔會先、汪紅娥、鍾麗、蘇宴方、萬秀珍、周艷雲、王玲、彭小紅、張愛
    華、徐志麗、甲ＯＯ、乙ＯＯ、丙ＯＯ等十六名大陸女子後，旋即將船航向第二
    接駁地點，於十八日凌晨零時許，達億一六八號漁船駛至東經一二０度三二分，
    北緯二五度四二分之大陸海壇島外三十五點五海浬一帶之公海海域，自不詳船名
    之大陸籍漁船上，接駁得張亞平、楊海英、黃雪梅、丁Ｏ、戊ＯＯ、吳明明、李
    偉等七名大陸女子，即往台灣地區行駛，並於接近台灣海岸時，令王俊榮等二十
    三名大陸女子進入達億一六八號甲板下密艙躲藏。嗣於十九日凌晨零時五分許，
    甲○○駕駛「達億一六八號」漁船至東經一二一度五七分、北緯二五度十五分海
    域（距鼻頭角七點二浬處，在我國領海基線內，屬我國內水），而進入台灣地區
    後，為行政院海岸巡防署第一海岸巡防總隊會同進岸巡防艇「ＰＰ二０二二」號
    、「ＰＰ二００九」號及基隆海巡隊「ＰＰ六００六」號艇進行分區查緝而攔截
    登船檢查，至十九日凌晨二時五分許，始在甲板下密艙查獲王俊榮等二十三名大
    陸女子，而得悉上情。
二、案經行政院海岸巡防署海洋巡防總局第一海巡隊報告臺灣基隆地方法院檢察署檢
    察官偵查起訴。
    理      由
一、訊據被告甲○○對於右揭犯行，坦承不諱，核與證人即上開非法入境之大陸地區
    人民王俊榮、鄢世群、張麗、龔會先、張亞平、楊海英、汪紅娥、鍾麗、蘇宴方
    、黃雪梅、萬秀珍、周艷雲、王玲、彭小紅、張愛華、徐志麗、甲ＯＯ、乙ＯＯ
    、丙ＯＯ、丁Ｏ、戊ＯＯ、吳明明、李偉在警詢及偵查中之證述情節相符，並經
    證人即海巡人員廖玴瑲、陳永發，達億一六八號船主張國隆於證述明確，並有「
    達億一六八號」之漁船勘驗筆錄及機漁船進出港檢查表、照片、航海圖、非法入
    境大陸人民清查表、交通部基隆港務局九十二年九月十五日基港航海字第０九二
    ００一七七九四號函附卷足憑，綜上，本件事證明確，被告犯行堪以認定，應依
    法論科。
二、核被告所為，係違反臺灣地區與大陸地區人民關係條例第十五條第一款之規定，
    應依同條例第七十九條第一項使大陸地區人民非法進入臺灣地區罪論處。被告與
    綽號「阿義」之成年男子、姓名人數不詳之人蛇集團成員間，就上開犯行有共同
    犯意之聯絡及行為之分擔，應論以共同正犯。爰審酌被告貪圖私利，使大陸地區
    人民非法進入臺灣地區，嚴重危害臺灣地區社會安寧秩序，並其犯罪手段、情節
    及犯後態度等一切情狀，量處如主文所示之刑示懲。
據上論斷，依刑事訴訟法第二百九十九條第一項前段，臺灣地區與大陸地區人民關係
條例第七十九條第一項，刑法第十一條前段、第二十八條，判決如主文。
本案經檢察官張介欽到庭執行職務。
中      華      民      國    九十二  年    十二    月    二十三    日
                                  臺灣基隆地方法院刑事第三庭
                                          法  官  齊  潔
右正本證明與原本無異。
如不服本判決，應於判決送達後十日內向本院提出上訴狀( 應附繕本 )，上訴於臺灣
高等法院。
                                          書記官  莊國南
中      華      民      國    九十二  年    十二    月    二十三    日
附錄論罪法條：
臺灣地區與大陸地區人民關係條例第七十九條第一項：
違反第十五條第一款規定者，處五年以下有期徒刑、拘役或科或併科新臺幣五十萬元
以下罰金。


司法院資訊處製作；財團法人民間司法改革基金會備份。
